臺灣臺東地方法院刑事判決
111年度易字第170號
公  訴  人  臺灣臺東地方檢察署檢察官
被      告  張萬欽


上列被告因違反毒品危害防制條例案件，經檢察官提起公訴（11
1年度偵字第3062號）後，於本院審理程序進行中，被告先就被
訴事實為有罪之陳述，經檢察官聲請改依協商程序而為判決，本
院裁定進行協商程序，判決如下：
    主  文
張萬欽持有第二級毒品，處有期徒刑肆月，如易科罰金，以新臺
幣壹仟元折算壹日。
扣案如附表所示之物沒收銷燬。
    犯罪事實及理由
一、本件犯罪事實及證據，除犯罪事實欄一第2列應補充記載為
    ：東「交」簡、第6、8列均應補充記載為「上午」6時41分
    許；證據部分應補充被告張萬欽於本院審理時之自白者外，
    餘均同於檢察官起訴書之記載，茲均引用之（如附件）。
二、本件經檢察官與被告於審判外達成協商之合意且被告已認罪
    ，其合意內容為：被告持有第二級毒品罪，願受科刑及沒收
    之範圍為有期徒刑4月，如易科罰金，以新臺幣1000元折算1
    日。扣案毒品甲基安非他命1包沒收銷燬。扣案之電子磅秤1
    臺，無證據顯示與本案相關，爰不聲請宣告沒收。經查，上
    開協商合意並無刑事訴訟法第455條之4第1項所列情形之一
    ，檢察官聲請改依協商程序而為判決，本院爰不經言詞辯論
    ，於協商合意範圍內為協商判決，合予敘明。
三、應適用之法條：刑事訴訟法第455條之2第1項、第455條之4
    第2項、第455條之8、第454條第2項(依刑事裁判簡化原則，
    僅記載程序條文)。
四、附記事項：
  ㈠按犯罪之實行，學理上有接續犯、繼續犯、集合犯、吸收犯
    、結合犯等實質上一罪之分類，因均僅給予一罪之刑罰評價
    ，故其行為之時間認定，當自著手之初，持續至行為終了，
    並延伸至結果發生為止，倘上揭犯罪時間適逢法律修正，跨
    越新、舊法，而其中部分作為，或結果發生，已在新法施行
    之後，應即適用新規定，不生依刑法第2條比較新、舊法而
    為有利適用之問題（最高法院108年度台上字第1179號判決
    意旨參照）。查毒品危害防制條例第11條第2項已於民國109
    年1月15日修正公布，並於同年7月15日施行。本件雖無法排
    除被告係於上開新法施行前即開始持有本案甲基安非他命，
    惟其繼續持有至111年7月28日上午6時41分許為警查獲為止
    ，是縱使該持有犯行時間係跨越新、舊法，依上揭說明，應
    即適用新法，不生比較新、舊法而為有利適用之問題。
　㈡扣案如附表所示之物，為查獲之第二級毒品，應依毒品危害
    防制條例第18條第1項前段規定，不問屬於犯罪行為人與否
    ，宣告沒收銷燬。而包裝上開毒品之外包裝袋，因與毒品難
    以析離，且無析離之實益與必要，自應視同毒品，併予宣告
    沒收（銷燬）。至因鑑驗用罄之毒品，因業已滅失，均爰不
    諭知沒收。
五、本判決除有刑事訴訟法第455條之4第1項第1款、第2款、第4
    款、第6款、第7款所定情形之一，或違反同條第2項之規定
    者外，檢察官與被告均不得上訴。
六、如有前項得上訴之情形，得自收受判決送達之日起20日內，
    向本院提出上訴書狀，上訴於第二審法院。
七、本案經檢察官莊琇棋提起公訴，檢察官陳薇婷到庭執行職務
    。
中　　華　　民　　國　　111 　年　　11　　月　　29　　日
                  刑事第二庭  法  官  朱貴蘭
以上正本證明與原本無異。
本判決不得上訴。但有刑事訴訟法第455條之4第1項第1款、第2
款、第4款、第6款、第7款所定情形，或協商判決違反同條第2項
之規定者，如不服本判決，應於收受送達後20日內向本院提出上
訴書狀，並應敘述具體理由；其未敘述上訴理由者，應於上訴期
間屆滿後20日內向本院補提理由書（均須按他造當事人之人數附
繕本）。「切勿逕送上級法院」。
                              書記官  林傳坤
中　　華　　民　　國　　111 　年　　11　　月　　29　　日
附錄論罪科刑法條： 
毒品危害防制條例第11條
持有第一級毒品者，處3年以下有期徒刑、拘役或新臺幣30萬元
以下罰金。
持有第二級毒品者，處2年以下有期徒刑、拘役或新臺幣20萬元
以下罰金。
持有第一級毒品純質淨重十公克以上者，處1年以上7年以下有期
徒刑，得併科新臺幣1百萬元以下罰金。
持有第二級毒品純質淨重二十公克以上者，處6月以上5年以下有
期徒刑，得併科新臺幣70萬元以下罰金。
持有第三級毒品純質淨重五公克以上者，處2年以下有期徒刑，
得併科新臺幣20萬元以下罰金。
持有第四級毒品純質淨重五公克以上者，處1年以下有期徒刑，
得併科新臺幣10萬元以下罰金。
持有專供製造或施用第一級、第二級毒品之器具者，處1年以下
有期徒刑、拘役或新臺幣10萬元以下罰金。 
附表
物品名稱 備註 甲基安非他命1包 暨包裝夾鏈袋1只 實驗室編號：Z0000000000，毛重0.2444公克、取樣0.0053公克，驗餘毛重0.2391公克，檢驗結果：第二級毒品甲基安非他命。（偵卷第130頁鑑定書） 

附件：
臺灣臺東地方檢察署檢察官起訴書
                                     111年度偵字第3062號
    被　　　告　張萬欽　男　40歲（民國00年00月00日生）
                        住臺東縣○○市○○路0段000巷0號
                        國民身分證統一編號：Z000000000號
上列被告因違反毒品危害防制條例案件，已經偵查終結，認應提
起公訴，茲將犯罪事實及證據並所犯法條分敘如下：
        犯罪事實
一、張萬欽前因公共危險案件，經臺灣臺東地方法院以 105 年
    度東簡字第 114 號判決判處有期徒刑 3 月確定，於民國10
    6 年 3 月 15 日易科罰金執行完畢。詎其仍不知悔改，明
    知甲基安非他命屬毒品危害防制條例第 2 條第 2 項第 2款
    規定列管之第二級毒品，不得持有，仍基於持有第二級毒品
    甲基安非他命之犯意，於 111 年 7 月 28 日 6 時 41分許
    前某日，在不詳地點，以不詳方式，取得不詳重量之第二級
    毒品甲基安非他命 1 包而持有之。嗣經警於 111 年 7月 2
    8 日 6 時 41 分許，持臺灣臺東地方法院核發之搜索票至
    其位於臺東縣○○市○○路 0 段 000 巷 0 號住處搜索，當場
    扣得甲基安非他命 1 包（毛重 0.2444 公克）、電子磅秤 
    1 臺等物，而查悉上情。
二、案經臺東縣警察局移送偵辦。
　　    證據並所犯法條
一、證據清單及待證事實：
編號 證據名稱 待證事實 1 被告張萬欽於警詢及偵查中之供述 被告矢口否認上開犯行，辯稱：伊沒有持有毒品等語。 2 臺東縣警察局局本部 111年度查扣毒品證物送驗作業管制紀錄表（實驗室編號：Z0000000000 號）、慈濟大學濫用藥物檢驗中心 111 年 8 月 11 日慈大藥字第 1110811061 號函暨鑑定書各 1 份 上開扣得之晶體 1 包（毛重 0.2444 公克）檢驗結果為第二級毒品甲基安非他命之事實。 3 臺東縣警察局搜索扣押筆錄、扣押物品目錄表、職務報告、檢察官勘驗筆錄各 1 份、刑案現場照片3 張，密錄器錄影畫面光碟 1 片 警方於上開時、地，扣得上開物品之事實。 
二、核被告所為，係違反毒品危害防制條例第 11 條第 2 項持
    有第二級毒品罪嫌。再被告曾受有期徒刑之執行完畢，此有
    刑案資料查註紀錄表附卷可參，其於 5 年以內故意再犯本
    案有期徒刑以上之罪，為累犯，請依司法院釋字第 775 號
    解釋意旨裁量是否加重最低本刑。至扣案之甲基安非他命 1
    包（毛重 0.2444 公克），請依毒品危害防制條例第 18 條
    第 1 項前段之規定，沒收銷燬之。
三、依刑事訴訟法第251條第1項提起公訴。
    此　致
臺灣臺東地方法院
中　　華　　民　　國　 111　　年　　8 　　月　　25　　日
                              檢  察  官    莊琇棋
本件證明與原本無異
中　　華　　民　　國　 111　　年　　8 　　月　　30　　日
                              書  記  官    廖承志
附錄本案所犯法條全文
毒品危害防制條例第11條
持有第一級毒品者，處 3 年以下有期徒刑、拘役或新臺幣 30
萬元以下罰金。
持有第二級毒品者，處 2 年以下有期徒刑、拘役或新臺幣 20
萬元以下罰金。
持有第一級毒品純質淨重十公克以上者，處 1 年以上 7 年以下
有期徒刑，得併科新臺幣 1 百萬元以下罰金。
持有第二級毒品純質淨重二十公克以上者，處 6 月以上 5 年以
下有期徒刑，得併科新臺幣 70 萬元以下罰金。
持有第三級毒品純質淨重五公克以上者，處 2 年以下有期徒刑
，得併科新臺幣 20 萬元以下罰金。
持有第四級毒品純質淨重五公克以上者，處 1 年以下有期徒刑
，得併科新臺幣 10 萬元以下罰金。
持有專供製造或施用第一級、第二級毒品之器具者，處 1 年以
下有期徒刑、拘役或新臺幣 10 萬元以下罰金。